臺灣板橋地方法院刑事判決　　　　　　　93年度訴字第2342號
公　訴　人　臺灣板橋地方法院檢察署檢察官
被　　　告　甲○○
上列被告因違反毒品危害防制條例案件，經檢察官提起公訴（93
年度核退毒偵字第1569號）暨移送併案審理（93年度毒偵字第54
82號、93年度核退毒偵字第233 號、94年度偵第4084號），本院
受理後被告就被訴施用第二級毒品部分為有罪之陳述，經合議庭
裁定由受命法官獨任進行簡式審判程序，判決如下：
    主  文
甲○○連續施用第二級毒品，處有期徒刑陸月，如易科罰金，以
佰元折算壹日。扣案之第二級毒品甲基安非他命貳包（分係淨
重零點零貳伍陸公克及毛重零點肆柒公克）沒收銷燬。
    事  實
一、甲○○（被訴施用第一級毒品部分，由本院合議庭另行審結
    ）曾因施用毒品案件，經本院以91年度毒聲字第1564號裁定
    送勒戒處所觀察、勒戒後，認無繼續施用毒品之傾向，經臺
    灣板橋地方法院檢察署檢察官於91年5 月28日以91年度毒偵
    字第1766號為不起訴處分確定。猶不知悔改，復基於施用第
    二級毒品甲基安非他命之概括犯意，自93年6 月13日起至93
    年10月5 日止，在臺北縣樹林市○○街12號1 樓住處等地，
    以玻璃球吸食器點火燒烤之方式連續施用第二級毒品甲基安
    非他命多次。嗣先後於(一)93年6 月15日凌晨2 時10分許，在
    臺北縣板橋市○○○路46號前為警查獲；(二)93年9 月2 日下
    午3 時50分許，在臺北縣板橋市○○路與公館路交岔路口處
    為警查獲；(三)93年9 月29日上午10時30分許，在臺北縣新莊
    市○○○路141 號為警查獲，並扣得其所有供己施用之第二
    級毒品甲基安非他命一包（毛重0.347 公克）；(四)93年10月
    5 日晚上7 時許，在臺北縣樹林市○○街12號1 樓為警查獲
    ，並扣得其所有供己施用之第二級毒品甲基安非他命一包（
    驗餘淨重0.0256公克）。
二、案經臺北縣政府警察局海山分局報請臺灣板橋地方法院檢察
    署檢察官偵查起訴暨移送併案審理，經本院合議庭裁定以簡
    式審判程序審理。
    理  由
一、訊據被告甲○○於本院審理時對其於上揭時、地連續施用第
    二級毒品甲基安非他命之犯行，業已坦承不諱。又被告經警
    詢問後所採集之尿液經送檢驗結果，呈施用第二級毒品甲基
    安非他命之陽性反應，有臺灣檢驗科技股份有限公司93年6
    月28日、93年9 月20日、93年10月8 日、93年10月26日出具
    之濫用藥物尿液檢驗報告各一件附卷可稽。而93年9 月29日
    為警查獲之白色或無色透明結晶一包，經送鑑驗結果，確係
    第二級毒品甲基安非他命成分，毛重0.347 公克，有行政院
    衛生署管制藥品管理局94年8 月19日管檢字第0940007303號
    檢驗成績書附卷可稽；另於93年10月5 日為警查獲之透明結
    晶物一包，經送鑑驗結果，有甲基安非他命成分，驗餘淨重
    0.0256公克，有憲兵司令部刑事鑑識中心94年5 月6 日安鑑
    字第00922 號鑑驗通知書在卷可憑。再者被告前因施用毒品
    案件，經本院以91年度毒聲字第1564號裁定送勒戒處所觀察
    、勒戒後，認無繼續施用毒品之傾向，經臺灣板橋地方法院
    檢察署檢察官於91年5 月28日以91年度毒偵字第1766號為不
    起訴處分確定，此有臺灣高等法院被告前案紀錄表附卷可參
    ，是被告乃經觀察、勒戒執行完畢釋放後，五年內再犯施用
    毒品之犯行，至為灼然。綜上，足認被告自白與事實相符，
    罪證明確，犯行洵堪認定。
二、查甲基安非他命係毒品危害防制條例第2 條第2 項第2 款所
    列之第二級毒品。核被告所為，係犯毒品危害防制條例第10
    條第2 項之施用第二級毒品罪。被告於施用毒品甲基安非他
    命而持有各該毒品之低度行為，應分別為施用之高度行為所
    吸收，不另論罪。又公訴人起訴之犯罪事實僅論及被告於93
    年9 月3 日為警採尿前回溯96小時內某時有施用第二級毒品
    甲基安非他命之犯行，卻未敘及被告自93年6 月13日起至93
    年10月5 日止扣除前述時間外亦有施用第二級毒品甲基安非
    他命之犯行，然該部分事實與公訴人起訴之犯罪事實既具連
    續犯裁判上一罪關係，應為起訴效力所及，本院自得一併予
    以審究。被告先後多次施用第二級毒品之犯行，時間緊密，
    犯罪構成要件相同，顯係基於概括犯意為之，為連續犯，依
    刑法第56條規定，以一罪論，並加重其刑。爰審酌被告年值
    青壯，不思尋求正當之身心發展，竟施用足以導致精神障礙
    、性格異常，甚至造成生命危險之毒品，戕害一己之身心健
    康，對社會治安可能之危害程度非微，惟其於犯罪後尚能坦
    承犯行等一切情狀，量處如主文所示之刑，並諭知易科罰金
    之折算標準，以示懲儆。
三、扣案之第二級毒品甲基安非他命二包（分係淨重0.0256公克
    及毛重0.347 公克），均係查獲之毒品，不問屬於犯人與否
    ，爰依毒品危害防制條例第18條第1 項前段規定，均併予宣
    告沒收銷燬。
據上論斷，應依刑事訴訟法第273 條之1 第1 項、第299 條第1
項前段，毒品危害防制條例第10條第2 項、第18條第1 項前段，
刑法第11條前段、第56條、第41條第1 項前段，罰金罰鍰提高標
準條例第2 條，判決如主文。
本案經檢察官朱立豪到庭執行職務
中　　華　　民　　國　　94　　年　　11　　月　　4 　　日
                  刑事第十七庭    法  官  張江澤
以上正本證明與原本無異。
如不服本判決，應於判決送達後十日內，向本院提出上訴狀。
                                  書記官  林怡秀
中　　華　　民　　國　　94　　年　　11　　月　　4 　　日
附錄本案論罪科刑法條全文：
毒品危害防制條例第10條
施用第一級毒品者，處六月以上五年以下有期徒刑。
施用第二級毒品者，處三年以下有期徒刑。
